【裁判字號】    99,易,733
【裁判日期】    990823
【裁判案由】    賭博
【裁判全文】
臺灣彰化地方法院刑事判決               99年度易字第733號
公  訴  人  臺灣彰化地方法院檢察署檢察官
被      告  乙○○
上列被告因賭博案件，經檢察官聲請簡易判決處刑（九十九年度
偵字第一四五四號），本院認不宜以簡易判決處刑，改依通常程
序審理，判決如下：
    主  文
乙○○意圖營利，聚眾賭博，處有期徒刑肆月，如易科罰金，以
新台幣壹仟元折算壹日。
扣案之簽注單共伍張及倍數表貳張均沒收。
    事  實
一、乙○○意圖營利，自民國九十九年二月五日起至同年月六日
    止，提供其所經營、位於彰化縣和美鎮○○路二號對面之檳
    榔攤，充為公眾得出入之場所，招攬不特定之成年賭客簽選
    臺灣彩券股份有限公司（下稱臺彩公司）每星期二、五開獎
    之「６／４９大樂透」號碼或由香港地區政府每星期二、四
    、六開獎之「六合彩」號碼賭博財物，而經營「大樂透」及
    「六合彩」之簽賭站。其賭博方式，係以俗稱「二星」、「
    三星」、「特別號」等方式供賭客簽賭，賭客依喜好簽選號
    碼下注，約定每簽一注賭金為新台幣（下同）十元至一百元
    不等，賭客每簽賭一百元，「二星」實收七十八元，「三星
    」實收七十五元，「特別號」實收九十元，以核對臺彩公司
    每星期二、五之大樂透開獎號碼或核對香港地區政府每星期
    二、四、六之六合彩開獎號碼決定輸贏，凡簽選號碼與當期
    大樂透或六合彩所開出之號碼相同者，簽賭「二星」者，可
    贏得五十七倍之賭金，簽賭「三星」者，可贏得五百七十倍
    之賭金，簽賭「特別號」者，每百元可贏得三千六百元之賭
    金。賭客如未簽中，所繳之賭資即全歸乙○○所有，乙○○
    即以上開方式，藉以牟利。嗣於九十九年二月六日十七時十
    分許，為警持本院核發之搜索票前往上址搜索而查獲，並當
    場扣得大樂透簽賭用之簽注單四張、六合彩簽賭用之簽注單
    一張及倍數表二張。
二、案經彰化縣警察局和美分局報請臺灣彰化地方法院檢察署檢
    察官偵查後聲請簡易判決處刑。
    理  由
一、本案以下引用卷證內所涵括之供述及非供述證據，公訴人及
    被告均不爭執其證據能力，本院審酌該等證據作成或取得之
    情形，並無違法不當，是後述所引用之供述及非供述證據之
    證據能力均無疑義，合先敘明。
二、訊據被告乙○○，矢口否認其有經營大樂透簽賭站之犯行，
    辯稱：扣案之簽注單是別人亂丟的，員警是於資源回收箱中
    尋獲，伊並未經營大樂透賭博云云。經查：（一）被告因涉
    嫌經營簽賭站，經取得本院核發之搜索票後，員警乃於九十
    九年二月六日十七時十分許，前往被告經營、位於彰化縣和
    美鎮○○路二號對面之檳榔攤進行搜索，並扣得簽注單五張
    及倍數表二張等情，業據證人即本案之承辦員警金永盛及甲
    ○○於本院審理時證述綦詳，且有本院核發之搜索票、彰化
    縣警察局和美分局搜索扣押筆錄、扣押物品目錄表、搜索現
    場照片及簽注單共五張、倍數表二張等附卷可稽。（二）又
    被告為警搜索後，於同日調查時供稱：「臺灣大樂透簽單四
    張是不認識的朋友拜託我幫他簽注，香港六合彩簽單一張，
    是警方到達前正要簽注的簽單，倍數表二張是用來計算簽單
    簽注金額參考用的」、「九十九年二月五日開始經營臺灣大
    樂透及香港六合彩供人簽賭」、「臺灣大樂透簽賭方式是我
    以臺灣大樂透開獎號碼為兌獎，香港六合彩是依據香港六合
    彩開獎號碼為兌獎依據，供不特定人以二星、三星、四星、
    全車、特別號簽賭。簽賭金額自新台幣十元至一百元不等。
    如有簽中臺灣大樂透及香港六合彩之開獎號碼，二星為五十
    七倍，三星五百七十倍，四星我不知道因我沒有收下注四星
    ，簽賭單位為新台幣一百元，二星實收七十八元，三星實收
    七十五元，我沒有收下注四星，特別號實收九十元，如未簽
    中，賭資歸我所有」、「簽單編號一至四號中文字大樂、「
    曾」、「５／２」等，是何人簽注我已忘記，是客人用來證
    明是自己下注的簽單，編號一至四所記錄的數字大樂，「５
    ／２」是簽賭臺灣大樂透及簽注的日期二月五日，編號五簽
    單號碼是今天客人簽賭香港六合彩簽單，他們是自行前來檳
    榔攤簽牌的」、「我今日有經營六合彩賭博，大樂透是昨天
    二月五日的，編號一簽單，內容０５、０６Ｘ１０、１３、
    ２０、３０、１０代表簽注二星臺灣大樂透的號碼，１００
    Ｋ代表簽注一百元，８００代表編號一簽單簽注總金額為八
    百元，編號五簽單，其內容０１、１８、１９、２４、２Ｘ
    號，是今天簽注六合彩的號碼，２Ｘ是簽注二星的意思，一
    張金額一百六十元」、「我都在彰化縣和美鎮○○路二號對
    面檳榔攤內經營臺灣大樂透及香港六合彩賭博」等語；嗣於
    同日偵查中，被告對其經營臺灣大樂透簽賭一事雖供認不諱
    ，卻否認其有經營六合彩簽賭乙情，然核諸警卷所附之簽注
    單，其中編號一至四簽注單，其上均有「大樂」、「５／２
    」、「特別號」等字樣，而九十九年二月五日為臺彩公司「
    大樂透」之開獎日期，亦有臺彩公司最新開採結果一份在卷
    可參，堪認被告確有經營以大樂透開獎號碼為依據之簽賭站
    之行為無訛，且其經營種類除俗稱「二星」、「三星」外，
    尚有供賭客簽賭「特別號」，先予敘明。其次，再比對警卷
    所附編號五之簽單，其上填載之「０１、１８、１９、２４
    、２Ｘ」等數字，其字體、筆順與被告當庭書寫阿拉伯數字
    特徵相似，則被告於警詢中供稱該紙簽單係香港六合彩簽單
    ，且是警方到達前正要簽注的簽單等情，應屬事實，況員警
    搜索時同在搜索地點之證人鄭財、莊金井，均於警詢中證稱
    被告確有經營六合彩賭博乙情，是被告亦有經營六合彩賭博
    一事，亦可確認。至於被告於本院審理時雖另辯稱警詢筆錄
    內容是伊跟著員警念的云云，然查，被告於製作警詢筆錄時
    ，其媳婦謝淑媛亦有在場，此有被告之警詢筆錄可按，員警
    若有非法取供之情事，被告家屬何以未曾提出異議，再者，
    被告同日移送檢察官偵訊時，復又對其經營大樂透簽賭一事
    坦白認罪，是被告辯稱其警詢筆錄內容不實云云，顯非可採
    ；另警卷所附編號一至四所示之簽注單，其上字跡雖與被告
    當庭書寫之字跡不同，然觀證人黃健雄於偵查中之證述：「
    我有看到一名不認識的賭客在簽賭，用兩聯單的簽注單簽賭
    ，一張由乙○○收執，一張由賭客留著」等語，可知被告收
    受簽賭，非必然係由其親自書寫簽單，則縱然扣案之簽注單
    與被告字體、字跡不符，亦無足據為有利被告之認定。從而
    ，綜合上情，本件事證明確，被告上開犯行，洵堪認定。
三、按刑法第二百六十八條規定之「供給賭博場所」，係指提供
    特定處所供人從事賭博行為而言；所稱「聚眾賭博」，係指
    聚集不特定人參與賭博之行為，縱未於現實上同時糾集多數
    人於同一處所，但聚集眾人之財物進行賭博者，亦屬之。查
    本件被告意圖營利，提供其經營之上開檳榔攤充為公眾得出
    入之場所，供不特定人至該址聚集簽賭，是核被告乙○○所
    為，係犯刑法第二百六十六條第一項前段普通賭博罪、同法
    第二百六十八條前段意圖營利供給賭博場所罪及同條後段意
    圖營利聚眾賭博罪。又按刑事法若干犯罪行為態樣，本質上
    原具有反覆、延續實行之特徵，立法時既予特別歸類，定為
    犯罪構成要件之行為要素，則行為人基於概括之犯意，在密
    切接近之一定時、地持續實行之複次行為，倘依社會通念，
    於客觀上認為符合一個反覆、延續性之行為觀念者，於刑法
    評價上，即應僅成立一罪，學理上所稱「集合犯」之職業性
    、營業性或收集性等具有重複特質之犯罪均屬之，例如經營
    、從事業務、收集、販賣、製造、散布等行為概念者是（最
    高法院九十五年度臺上字第一０七九號判決意旨參照）。本
    件被告於密接之期間內，先後在上開場所意圖營利，供給賭
    博場所及聚眾賭博之行為，分別係基於同一之經營大樂透或
    六合彩簽賭為業務之犯意，而反覆所為，無非執行業務所當
    然，於行為概念上，應認屬包括一罪。另被告多次與不特定
    人賭博之行為，時間緊接，罪名相同，數行為於密切接近之
    時地實施，侵害同一社會法益，各行為之獨立性極為薄弱，
    依一般社會健全觀念，在時間差距上，難以強行分開，在刑
    法評價上，以視為數個舉動之接續施行，合為包括之一行為
    予以評價，較為合理，應屬接續犯，而為包括之一罪（最高
    法院八十六年度臺上字第三二九五號判例意旨參照）。至被
    告於大樂透或六合彩開獎前多次供人簽賭之行為，無非皆欲
    達最終之六合彩賭博目的，其主觀上係追求同一之目的，社
    會價值上亦僅賦予單一之評價，則各期開獎前，被告之各個
    舉動，均係當次聚眾賭博及賭博犯行之接續動作，亦屬於一
    行為。公訴人就被告尚有經營六合彩簽賭及簽賭種類並包含
    「特別號」在內，雖未經起訴，然該等簽賭行為，因與業經
    起訴部分同屬實質一罪，當為起訴效力所及，本院自得併與
    審理。又被告以一行為同時觸犯在公眾得出入之場所賭博財
    物罪、意圖營利供給賭博場所罪、聚眾賭博罪等三罪名，為
    想像競合犯，依刑法第五十五條規定，應從一情節較重之意
    圖營利聚眾賭博罪處斷。爰審酌被告雖無不良前科素行，然
    經營簽賭站，除使人沉淪賭博，並敗壞社會風氣，併考量被
    告犯罪之動機、目的、手段、經營大樂透及六合彩賭博之期
    間、所得利益，暨其犯後矢口否認，顯無任何悔意等一切情
    狀，量處如主文所示之刑，並諭知易科罰金之折算標準。扣
    案之簽注單五張，其中屬大樂透簽注單四張、六合彩簽注單
    一張，均為當場查獲之賭博器具，爰依刑法第二百六十六條
    第二項宣告沒收之。另查扣之倍數表二張，則為被告所有，
    供其本件犯罪所用之物，併依刑法第三十八條第一項第二款
    宣告沒收。
據上論斷，應依刑事訴訟法第四百五十二條、第二百九十九條第
一項前段，刑法第二百六十六條第一項前段、第二項、第二百六
十八條、第五十五條、第四十一條第一項前段、第三十八條第一
項第二款，刑法施行法第一條之一，判決如主文。
本件經檢察官蕭有宏到庭執行職務。
中    華    民    國    99    年    8     月    23    日
            刑事第六庭      法  官  王義閔
以上正本證明與原本無異。
如不服本判決應於收受判決後10日內向本院提出上訴書狀，並
應敘述具體理由。其未敘述上訴理由者，應於上訴期間屆滿後
20日內向本院補提理由書(均須按他造當事人之人數附繕本)
「切勿逕送上級法院」。
中    華    民    國    99    年    8     月    23    日
                            書記官  林盛輝
中華民國刑法第266條
（普通賭博罪）
在公共場所或公眾得出入之場所賭博財物者，處 1 千元以下罰
金。但以供人暫時娛樂之物為賭者，不在此限。
中華民國刑法第268條
（圖利供給賭場或聚眾賭博罪）
意圖營利，供給賭博場所或聚眾賭博者，處 3 年以下有期徒刑
，得併科 3 千元以下罰金。

司法院資訊處製作；財團法人民間司法改革基金會備份。
